【裁判字號】    90,上易,2287
【裁判日期】    901128
【裁判案由】    毒品危害防制條例
【裁判全文】
臺灣高等法院臺中分院刑事判決                    九十年度上易字第二二八七號
    上  訴  人  臺灣臺中地方法院檢察署檢察官
    被      告  甲  ○
        （原名覃毓春）
右上訴人因被告違反毒品危害防制條例案件，不服臺灣臺中地方法院九十年度易字第
一０七六號中華民國九十年六月十五日第一審判決（起訴案號：臺灣臺中地方法院檢
察署九十年度毒偵字第八六七號，移送併辦案號：同署九十年度毒偵字第二０二七號
），及移送併辦（併辦案號：同署九十年度毒偵字第二四八九號），提起上訴，本院
判決如左：
    主      文
原判決撤銷。
甲○（原名覃毓春）連續施用第二級毒品，累犯，處有期徒刑壹年。
扣案之玻璃球管吸食器壹支沒收
    事      實
一、甲○（原名覃毓春，於民國八十九年九月三十日改名）曾於民國（下同）八十五
    年十二月二十六日，因違反麻醉藥品管理條例等案件，經臺灣臺中地方法院判處
    有期徒刑九月，並經本院判決上訴駁回確定在案，甫於八十七年四月一日執行完
    畢。仍不知悔改，復於八十七年七月間，因違反毒品危害防制條例案件，經依臺
    灣臺中地方法院裁定送觀察、勒戒後，認無繼續施用毒品之傾向，而由臺灣臺中
    地方法院檢察署檢察官於八十七年七月三十一日，以八十七年度偵字第一五○○
    七號，為不起訴處分在案後，猶不思悔改，又於八十七年八月間，再度因違反毒
    品危害防制條例案件，經依臺灣臺中地方法院裁定送觀察、勒戒後，認有繼續施
    用毒品之傾向，而由該院以八十七年度毒聲字第一二七四號裁定令入戒治處所施
    以強制戒治，其強制戒治三個月後，經聲請該院以八十八年度毒聲字第七七號裁
    定停止戒治，所餘戒治期間付保護管束，惟其間因違反保護管束應遵守事項情節
    重大，而經該院以八十八年度毒聲字第一九五七號裁定撤銷停止戒治，令入戒治
    處所施以強制戒治，至八十九年三月三十日期滿出所，並經臺灣臺中地方法院檢
    察署檢察官於八十九年四月十日，以八十九年度戒毒偵字第二二八號不起訴處分
    確定。詎其仍不知悛悔，復基於施用第二級毒品安非他命之概括犯意，自八十九
    年八月一日起至九十年二月七日上午止，在臺中市○○路一○六巷四弄三二之三
    號四樓其住處內，以將安非他命置於玻璃球管內再點火於下燒烤吸用霧化氣體之
    方式，連續非法施用第二級毒品多次，其吸用間隔不一。嗣其先於八十九年八月
    四日，經警通知前往臺中市警察局第五分局刑事組採尿送驗呈甲基安非他命陽性
    反應，而查悉上情；復於八十九年八月三十日之前三日內，在臺中市○○區○○
    路一０六號施用第二級毒品安非他命，於八十九年八月三十日下午二時三十分許
    ，經臺中市警察局第五分局刑事組通知前往採尿送驗，亦呈甲基安非他命陽性反
    應而查獲。嗣復施用第二級毒品安非他命，於九十年二月七日下午三時四十分許
    ，在其上開住處，為警搜索查獲，並扣得其所有，供施用第二級毒品之玻璃球管
    吸食器一支。
二、案經臺中市警察局刑警隊移送臺灣臺中地方法院檢察署檢察官偵查起訴暨臺中市
    警察局第五分局先後報請臺灣臺中地方法院檢察署檢察官偵查分別移送併案審理
    。
    理      由
一、訊據被告甲○對於右揭事實坦承不諱，復有其所有，供施用安非他命之玻璃球管
    吸食器一支扣案可資佐證，且其經警通知到場及查獲時所採尿液，經送驗結果均
    呈甲基安非他命陽性反應，有私立中山醫學院附設孫中山先生紀念醫院藥物濫用
    檢測中心檢驗確認結果報告二紙及台中市衛生局煙毒尿液檢驗成績書一紙附卷可
    稽。又被告前因施用毒品案件，經原審法院裁定送觀察、勒戒後，認無繼續施用
    毒品之傾向，並由臺灣臺中地方法院檢察署檢察官以八十七年度偵字第一五○○
    七號為不起訴處分確定在案後，猶不思悔改，復於八十七年八月間，再度因違反
    毒品危害防制條例案件，經依原審法院裁定送觀察、勒戒後，認有繼續施用毒品
    之傾向，而經依原審法院以八十七年度毒聲字第一二七四號裁定令入戒治處所施
    以強制戒治，其強制戒治三個月後，經聲請原審法院以八十八年度毒聲字第七七
    號裁定停止戒治，所餘戒治期間付保護管束，惟其間因違反保護管束應遵守事項
    情節重大，而經原審法院以八十八年度毒聲字第一九五七號裁定撤銷停止戒治，
    令入戒治處所施以強制戒治，至八十九年三月三十日期滿出所，並經臺灣臺中地
    方法院檢察署檢察官於八十九年四月十日，以八十九年度戒毒偵字第二二八號不
    起訴處分確定等情，此有刑事裁定書及不起訴處分書各一份暨臺灣高等法院被告
    全國前案紀錄表、臺灣臺中地方法院檢察署刑案資料查註紀錄表各一份在卷可稽
    ，被告於強制戒治期滿後，經檢察官為不起訴處分後再犯毒品危害防制條例第十
    條第二項之罪，即已屬三犯，足徵其自白與事實相符而可採信，事證明確，被告
    三犯犯行，堪以認定。
二、查安非他命係毒品危害防制條例第二條第二項第二款所規定之第二級毒品，不得
    非法持有、施用，被告違反此項規定，施用第二級毒品安非他命，核其所為，係
    犯毒品危害防制條例第十條第二項之罪。而被告持有毒品進而施用，則其持有之
    低度行為為施用之高度行為所吸收，不另論罪。被告施用第二級毒品安非他命多
    次之犯行，時間密接、犯罪構成要件相同，顯係基於概括之犯意為之，應依連續
    犯之規定，論以一罪，並依法加重其刑。被告曾有如事實欄所示之前科，有臺灣
    臺中地方法院檢察署刑案資料查註紀錄表及臺灣高等法院被告全前國案紀錄表各
    一份在卷可參，其於有期徒刑執行完畢後，五年以內再犯本件有期徒刑以上之罪
    ，為累犯，應依刑法第四十七條規定遞予加重其刑。本件係就被告自八十九年八
    月一日起至九十年二月七日上午止，連續施用第二級毒品安非他命之犯行，予以
    論罪科刑，其中九十年一月二十七日及同年二月七日上午之犯行，起訴書中已有
    載明，其餘部分則或係檢察官移送併案審理，或係據被告自白在卷，此等起訴書
    中未記載部分，與公訴人起訴部分，具有連續犯之裁判上一罪關係，已如前述，
    其一部起訴之效力及於全部，本院自應併予審究。另公訴人雖未就被告於八十九
    年八月三十日之前三日內，在臺中市○○區○○路一０六號施用安非他命之犯行
    起訴，惟此與公訴人起訴而經本院判決之部分，亦屬連續犯之裁判上一罪關係，
    基於審判不可分之原則，本院自亦得就此部分一併審理，附此敘明。
三、原審對於被告予以論罪科刑，固非無見：惟查：（一）被告於八十九年八月三十
    日之前三日內，在臺中市○○區○○路一０六號施用安非他命，原審判決未就此
    部分予以明確論述，尚有違誤。（二）被告既係累犯，惟原審判決未於據上論結
    欄引用刑法第四十七條之規定，亦有違誤。公訴人以原審判決未就八十九年八月
    三十日部分予以論述，提起上訴，其上訴即有理由。原審判決既有上述可議之處
    ，自應由本院將原審判決撤銷改判。爰審酌被告前已有施用毒品犯行，既經觀察
    勒戒為不起訴處分後，仍繼續施用毒品，且曾令入戒治處所施以強制戒治，復戒
    治期滿，猶不知悔改，而再次施用毒品不輟及其犯罪之目的、手段、所生危害及
    施用第二級毒品安非他命之期間、次數，以及犯罪後之態度等一切情狀，量處如
    主文第二項所示之刑。至於扣案之玻璃球管吸食器一支，既係被告所有供施用毒
    品所用之物，業據其陳明在卷，依刑法第三十八條第一項第二款規定併予宣告沒
    收。
四、被告被訴持有第一級毒品部分，業經原審法院判決無罪，檢察官並未上訴而確定
    ，本院自不再就此部分予以審究，併予敘明。
據上論結，應依刑事訴訟法第三百六十九條第一項前段、第三百六十四條、第二百九
十九條第一項前段、毒品危害防制條例第十條第二項、第二十三條第二項前段、刑法
第十一條前段、第五十六條、第四十七條、第三十八條第一項第二款，判決如主文。
本案經檢察官王雪惠到庭執行職務。
中      華      民      國      九十    年      十一    月      二十八  日
                                臺灣高等法院臺中分院刑事第三庭
                                      審判長法  官  陳  朱  貴
                                            法  官  廖  柏  基
                                            法  官  胡  忠  文
右正本證明與原本無異。
不得上訴。
                                            書記官  林  世  傑
中      華      民      國      九十    年      十一    月      二十九  日
附錄本判決論罪之法條：
毒品危害防制條例第十條第二項
施用第二級毒品者，處三年以下有期徒刑。
                                                                        Ａ


司法院資訊處製作；財團法人民間司法改革基金會備份。
